臺灣板橋地方法院刑事判決　　　　　100年度訴字第2240號
公　訴　人　臺灣板橋地方法院檢察署檢察官
被　　　告　唐國盛
上列被告因違反毒品危害防制條例案件，經檢察官提起公訴（10
0 年度毒偵字第5032號），被告於本院準備程序進行中就被訴事
實為有罪之陳述，經本院合議庭裁定由受命法官獨任進行簡式審
判程序，判決如下：
    主  文
唐國盛施用第一級毒品，處有期徒刑陸月，如易科罰金，以新臺
幣壹仟元折算壹日。
    事  實
一、唐國盛前於民國96年間，因施用毒品案件，本院以96年度毒
    聲字第1308號裁定送觀察、勒戒後，於96年8 月7 日入臺北
    看守所附設勒戒處所執行觀察勒戒後，認有繼續施用毒品傾
    向，經本院以96年度毒聲字第2061號裁定令入戒治處所施以
    強制戒治，於96年10月23日入臺北戒治所施以強制戒治，嗣
    無繼續戒治之必要，依臺灣板橋地方法院檢察署檢察官命令
    而於97年7 月10日停止執行釋放出所，並經臺灣板橋地方法
    院檢察署檢察官以97年度戒毒偵字第550 號處分書為不起訴
    處分確定。詎仍不知悔改，復基於施用第一級毒品海洛因之
    犯意，於100 年3 月16日晚間某時許，在新北市○○區○○
    路132 之2 號8 樓居所內，將海洛因加水後以注射針筒注射
    靜脈方式，施用第一級毒品海洛因1 次。嗣於100 年3 月17
    日晚間10時5 分許，在新北市板橋區○○○路195 號4 樓新
    北市政府警察局海山分局偵查隊，經其同意採尿液送驗後，
    呈嗎啡類陽性反應，始悉上情。
二、案經新北市政府警察局海山分局移送臺灣板橋地方法院檢察
    署檢察官偵查起訴。
    理  由
一、本案被告唐國盛所犯係死刑、無期徒刑、最輕本刑為3 年以
    上有期徒刑以外之罪，其於準備程序中就前揭被訴事實為有
    罪之陳述，經受命法官告知簡式審判程序之旨，並聽取其與
    公訴人之意見後，本院認無不得或不宜改依簡式審判程序進
    行之情事，依刑事訴訟法第273 條之1 第1 項、第284 條之
    1 規定，裁定本案由受命法官獨任進行簡式審判程序；且依
    刑事訴訟法第273 條之2 及第159 條第2 項規定，不適用傳
    聞法則有關限制證據能力之相關規定，合先敘明。
二、上開犯罪事實，業據被告於偵查中及本院審理時均坦承不諱
    （見臺灣板橋地方法院檢察署100 年度毒偵字5032號第20頁
    、本院100 年度訴字第2240號卷第20頁、第22頁背面），且
    被告於100 年3 月17日為警採集尿液，經臺灣檢驗科技股份
    有限公司以EIA 酵素免疫分析法為初步檢驗，再以GC/MS 氣
    相層析/ 質譜儀法為確認檢驗結果，呈毒品海洛因代謝物嗎
    啡陽性反應，此有新北市政府警察局海山分局毒品案件尿液
    檢體編號及姓名對照表、臺灣檢驗科技股份有限公司100 年
    5 月25日報告編號UL/2011/00000000號濫用藥物尿液檢驗報
    告各1 紙在卷可稽（見臺灣板橋地方法院檢察署100 年度毒
    偵字5032號第5 頁、第7 頁），足認被告上開自白核與事實
    相符，堪以採信。又被告於96年間，因施用毒品案件，本院
    以96年度毒聲字第1308號裁定送觀察、勒戒後，於96年8 月
    7 日入臺北看守所附設勒戒處所執行觀察勒戒後，認有繼續
    施用毒品傾向，經本院以96年度毒聲字第2061號裁定令入戒
    治處所施以強制戒治，於96年10月23日入臺北戒治所施以強
    制戒治，嗣無繼續戒治之必要，依臺灣板橋地方法院檢察署
    檢察官命令而於97年7 月10日停止執行釋放出所，並經臺灣
    板橋地方法院檢察署檢察官以97年度戒毒偵字第550 號處分
    書為不起訴處分確定等情，有臺灣高等法院被告前案紀錄表
    1 件在卷可查，則其於上開強制戒治執行完畢後5 年內，已
    另犯施用毒品罪，經本院論罪科刑，再犯本案施用第一級毒
    品罪，自應依法追訴處罰。本件事證明確，被告犯行洵堪認
    定，應依法論科。
三、論罪科刑：
  (一)查海洛因屬毒品危害防制條例第2 條第2 項第1 款所規定之
    第一級毒品，是核被告所為，係犯毒品危害防制條例第10條
    第1 項之施用第一級毒品罪。被告持有第一級毒品，復進而
    施用，其持有毒品之低度行為，應為施用第一級毒品之高度
    行為所吸收，不另論罪。
  (二)至被告主張：此案之前係找伊指認毒品上游李明芬，可減刑
    云云，惟按毒品危害防制條例第17條第1項 規定之「供出毒
    品來源，因而查獲其他正犯或共犯者」，必須被告先供出毒
    品來源（諸如前手或共犯等相關資訊），使調查或偵查犯罪
    之公務員據以發動調查或偵查並進而查獲者，始足當之。」
    。所稱「供出毒品來源，因而破獲者」，係指被告供出毒品
    來源之有關資料，諸如前手之姓名、年籍、住居所、或其他
    足資辨別之特徵等，使調查或偵查犯罪之公務員因而對之發
    動調查或偵查並破獲者而言。申言之，被告之「供出毒品來
    源」，與調查或偵查犯罪之公務員對之發動調查或偵查並進
    而破獲之間，論理上須具有先後且相當之因果關係，固非謂
    被告一有「自白」、「指認」毒品來源之人，而破獲在後，
    即得依上開規定予以減刑（最高法院99年度台上字第2760號
    、98年度台上字第6331號判決意旨參照）。查被告於警詢時
    雖供出其施用之毒品來源係李明芬，及李明芬於100 年1 月
    21日11時許，販賣海洛因1 小包與被告等情，有被告之警詢
    筆錄在卷可佐（見臺灣板橋地方法院檢察署100 年度毒偵字
    5032號第4 頁），然經本院函詢上開李明芬案件之承辦檢察
    官（臺灣板橋地方法院檢察署100 年度偵字第9578號）確認
    被告有無供出毒品來源而查獲李明芬之情形，經該承辦檢察
    官回覆稱：李明芬比唐國盛早被警方鎖定，非因唐國盛供出
    毒品來源而查獲等語，有本院辦理刑事案件電話記錄查詢表
    在卷可稽（見本院100 年度訴字第2240號卷第48頁），參以
    被告於100 年3 月17日製作警詢筆錄時，經警提示其與李明
    芬於100 年1 月21日之監聽譯文詢問被告（臺灣板橋地方法
    院檢察署100 年度毒偵字第5032號第3 頁背面），顯見李明
    芬係於被告供出來源前已為警方鎖定之販毒對象，因針對李
    明芬電話監聽而查獲被告購買毒品施用之犯行，則被告於警
    詢時所供，核與毒品危害防制條例第17條第1 項之規定尚有
    不符，本案自無適用上開規定減輕或免除其刑，是被告指摘
    原審未斟酌毒品危害防制條例第17條第1 項之減輕其刑規定
    ，顯有誤會。
  (三)爰審酌被告前已因施用毒品案件經觀察勒戒及強制戒治後，
    卻未能徹底戒除毒癮，5 年內再犯本件施用第一級毒品罪，
    實屬不該，惟其所犯屬自戕行為與其犯後坦承犯行，且積極
    配合檢警偵辦毒品上游販賣毒品之案件，態度甚佳等一切情
    狀，量處如主文所示之刑，並定易科罰金之折算標準，以示
    懲儆。
據上論斷，應依刑事訴訟法第273 條之1 第1 項、第299 條第1
項前段，毒品危害防制條例第10條第1 項，刑法第11條前段、第
41條第1 項前段，判決如主文。
本案經檢察官周芳怡到庭執行職務。
中    華    民    國   100    年    11    月    30    日
                  刑事第十二庭  法  官  廣于霙
如不服本判決，應於判決送達後10日內敘明上訴理由，向本院提
出上訴狀 (應附繕本) ，上訴於臺灣高等法院。其未敘述上訴理
由者，應於上訴期間屆滿後20日內向本院補提理由書「切勿逕送
上級法院」。
以上正本證明與原本無異。
中    華    民    國   100    年    11    月    30    日
                                書記官  鍾惠萍
附錄論罪科刑法條：
毒品危害防制條例第10條
施用第一級毒品者，處6月以上5年以下有期徒刑。
施用第二級毒品者，處3年以下有期徒刑。